【裁判字號】    90,易,177
【裁判日期】    901205
【裁判案由】    傷害等
【裁判全文】
臺灣嘉義地方法院刑事判決                            九十年度易字第一七七號
    公訴人  臺灣嘉義地方法院檢察署檢察官
    被  告  戊○○
            乙○○
     右一人選任辯護人  嚴庚辰律師
     被  告 辛○○
右列被告因傷害等案件，經檢察官提起公訴 (九十年度偵字第三五七號)，本院判決
如左：
    主  文
辛○○連續傷害人之身體，處有期徒刑參月，如易科罰金，以參佰元折算壹日。又以
加害身體之事恐嚇他人，致生危害於安全，處有期徒刑貳月，如易科罰金，以參佰元
折算壹日。又連續毀損他人之大門及眼鏡，致生損害於他人，處有期徒刑參月，應執
行有期徒刑陸月，如易科罰金，以參佰元折算壹日。
戊○○、乙○○共同傷害人之身體，各處拘役貳拾日，如易科罰金，均以參佰元折算
壹日。
乙○○被訴恐嚇罪部分，無罪。
    事  實
一、戊○○、乙○○為夫妻關係，與辛○○為同棟大樓住戶，惟素不相睦，辛○○基
    於概括犯意於附表壹編號一、二所列之時間地點，以附表壹編號一、二所示之方
    法連續毀損戊○○、乙○○住家之大門及門鈴，並毀損乙○○之眼鏡，另於附表
    壹編號三所列時間地點恐嚇乙○○如附表壹編號三所示之言語，致乙○○心生畏
    懼，又基於普通傷害之概括犯意，先後於附表壹編號四、五之時間地點，以附表
    壹編號四、五所示方法連續傷害乙○○之身體，致乙○○受有附表壹編號四、五
    所示之傷害，而戊○○、乙○○因不甘辛○○傷害乙○○，於附表貳編號一所列
    之時間地點，共同基於普通傷害之犯意聯絡，以附表貳編號一所列方法共同毆打
    黃貴和，致黃貴和受有附表貳編號一所示之傷害。
二、案經戊○○、乙○○、辛○○訴由嘉義縣警察局民雄分局報告臺灣嘉義地方法院
    理  由
壹、有罪部分：
一、被告辛○○部分：
    （一）訊據被告辛○○固坦承於附表壹編號一、二所列之時間地點，有按告訴人
          戊○○、乙○○住家門鈴及前往商談，惟否認有毀損門鈴、大門及拉扯告
          訴人乙○○眼鏡，否認其餘恐嚇及傷害情事，辯稱於附表壹編號四所列之
          時間地點，係因告訴人乙○○要追其胞弟，其方將之阻擋，而於附表壹編
          號五所列之時間地點，係遭告訴人戊○○、乙○○夫婦毆打云云。經查被
          告辛○○毀損之部分，業據告訴人戊○○、乙○○指述明確，並據證人即
          同棟大樓住戶甲○○證述甚詳，且有相片六張及估價二張可稽，被告黃貴
          玉辯稱未有毀損行為，不足採信。復查被告辛○○有右揭恐嚇情事，除據
          告訴人乙○○指述明確外，復據證人即同棟大樓住戶甲○○證述甚詳，衡
          情證人甲○○為同棟大樓住戶，應無偏袒誣陷之理，被告辛○○空言否認
          ，不足採信。再查被告辛○○於附表壹編號四所列之時間地點時傷害李宜
          樺之行為，除據告訴人乙○○指述明確，並據證人即同棟大樓住戶羅財龍
          證述甚詳，並有診斷證明書可稽，而被告辛○○於附表編號五所列之時間
          地點傷害告訴人乙○○之行為，除據告訴人乙○○指述明確，並據證人吳
          祈潓證述明確，且有診斷證明書可稽，並有本院調取嘉義市大仁醫院之就
          診紀錄影本可證，被告辛○○所辯無非事後卸責之詞，委無足採。本件事
          證明確，被告辛○○上開犯行堪予認定。
    （二）核被告辛○○所為，係犯刑法第三百五十四條毀損罪、第三百五十四條恐
          嚇罪及第二百七十七條第一項傷害罪名。其先後二次毀損及傷害犯行，時
          間緊接，構成要件分別相同，顯各係基於概括犯意反覆為之，均應依連續
          犯規定論以一罪，並加重其刑。而被告辛○○先後二次毀損告訴人戊○○
          、乙○○之大門、門鈴及大門眼鏡，因告訴人戊○○、乙○○二次大門毀
          損僅作一次修理，提出一張估價單，無從辨明何次大門毀損情節較重，惟
          門鈴修復費用新台幣六百元，有前開估價單可按，應以眼鏡之價值價值較
          門鈴為高，從重論以毀損大門及眼鏡罪名。被告辛○○所犯上開毀損、傷
          害及恐嚇三罪，犯意各別，行為互殊，犯罪構成要件亦不同，應予分論併
          罰。爰審酌被告辛○○犯罪之動機係與告訴人戊○○、乙○○相處不睦、
          目的在與該二人理論、素行良好、無任何前案紀錄，此有臺灣嘉義地方法
          院檢察署刑案資料查註紀錄表、臺灣高等法院被告全國前案紀錄表各一份
          在卷可查、被告辛○○一再至告訴人戊○○、乙○○家中挑釁及犯罪後並
          未坦承犯行等一切情狀，量處如主文所示之刑，定其應執行刑，並諭知易
          科罰金之折算標準。
    （三）被告辛○○毀損告訴人乙○○眼鏡部分雖未據檢察官起訴，惟此乃被告黃
          貴玉毀損告訴人乙○○住家大門時，接續為之，係屬同一毀損行為，檢察
          官雖僅起訴被告辛○○毀損大門部分，惟依刑事訴訟法第二百六十七條之
          規定，為起訴效力所及，並據告訴人乙○○提出告訴，本院自得併為裁判
          ，併此敘明。
二、被告戊○○、乙○○部分：
   （一）訊據被告戊○○、乙○○否認共同傷害犯行，皆辯稱係告訴人辛○○先動
         手拉扯被告乙○○之頭髮，伊等僅將之拉開云云，經查告訴人辛○○指述
         遭被告戊○○、乙○○二人毆打，除有診斷證明書可稽外，並有本院調取
         嘉義市大仁醫院之就診紀錄影本及相片可證，且由告訴人辛○○所受頭皮
         挫傷、臉部擦傷、左側拇指擦挫傷之傷勢觀之，若如被告戊○○、乙○○
         所辯稱僅將告訴人辛○○拉開，應不致造成如此之傷勢，被告戊○○、李
         宜樺之辯稱顯係避重就輕之詞，不足採信，該被告戊○○、乙○○此部分
         犯行應堪認定。
   （二）核被告戊○○、乙○○所為，均係犯刑法第二百七十七條第一項傷害罪。
         該被告二人具犯意聯絡及行為分擔之事實，應論以共同正犯。爰審酌被告
         二人犯罪之動機係因告訴人辛○○上門挑釁、徒手毆打之手段、素行良好
         、無任何前案紀錄，此有臺灣嘉義地方法院檢察署刑案資料查註紀錄表、
         臺灣高等法院被告全國前案紀錄表各一份在卷可查、及犯罪後尚非全然承
         認之態度等一切情狀，各量處如主文所示之刑，並諭知易科罰金之折算標
         準。
   （三）另公訴意旨尚認被告戊○○、乙○○有於附表貳編號二所列之時間地點毆
         打辛○○之母親即告訴人癸○○，亦涉有犯刑法第二百七十七條第一項傷
         害罪，惟查告訴人癸○○雖指述遭被告被告戊○○、乙○○毆打，且證人
         辛○○亦證稱有目睹被告戊○○、乙○○毆打情事，惟查證人辛○○為告
         訴人癸○○之女兒，其證詞難免偏頗，次查證人即當時在場之大樓管理員
         己○○、丁○○及大樓住戶甲○○、庚○○均證述當時係被告乙○○與告
         訴人癸○○在管理室的門旁吵架，告訴人癸○○有將被告乙○○從管理室
         裡面推出來，被告戊○○站在旁邊，被告戊○○及乙○○都沒有毆打告訴
         人癸○○等情，復查經向嘉義市大仁醫院函查告訴人癸○○之就醫紀錄，
         據覆癸○○於八十九年十月三十日門診就診，自訴右側胸部被人打傷致右
         側胸痛，但外表無明顯可紀錄之傷勢，故僅以主訴紀錄治療之，有該院九
         十年二月二十六日大恰第十四號函可稽，則告訴人癸○○指稱係九十年十
         月二十八日遭被告戊○○、乙○○毆打，竟至九十年十月三十日方就醫，
         且從外表無明顯傷勢觀之，實難認定有遭被告戊○○、乙○○毆打並因而
         成傷之情事，此外復查無其他積極證據可資證明該被告戊○○、乙○○於
         附表貳編號二所列之時間地點毆上揭時地有毆打告訴人癸○○之行為，應
         認不能證明被告犯罪，就此部分本應為無罪之諭知，惟公訴人既認此與右
         揭已起訴判刑之前開傷害犯行間，有連續犯之裁判上一罪關係，爰不另為
         無罪之諭知，附此敘明。
貳、無罪部分：
    一、公訴意旨：被告乙○○基於恐嚇之概括犯意，於附表參編號一、二所列之時
        間地點連續恐嚇辛○○如附表所示之言語，致辛○○心生畏懼，足生危害於
        安全，因認被告乙○○涉犯刑法第三百零五條恐嚇罪嫌等語。
    二、按犯罪事實應依證據認定之，無證據不得推定其犯罪事實，刑事訴訟法第一
        百五十四條定有明文；再事實之認定應憑證據，如未能發現相當證據或證據
        不足以證明，自不能以推測或擬制之方法，以為裁判基礎，亦經最高法院著
        有四十年台上字第八十六號判例足按。
    三、本件公訴意旨認為被告乙○○涉犯刑法第三百零五條之恐嚇罪嫌，無非係以
        告訴人辛○○指訴，及證人王志生、壬○○、丙○○所為之證述，為其論據
        。惟訊之被告乙○○堅決否認有何右揭犯行，辯稱伊並沒有向告訴人辛○○
        恐嚇，反倒遭告訴人辛○○三番兩次傷害及恐嚇等語。
    四、經查證人王志生、壬○○、丙○○分為告訴人辛○○之丈夫、胞弟、胞媳，
        其證詞難免偏頗，且查證人即該大樓管理員丁○○證述當時伊在場，並未聽
        到被告乙○○恐嚇告訴人辛○○等詞，而證人壬○○於偵查中證述八十九年
        十月二十八日二十二時許，有聽聞被告乙○○恐嚇要讓你一家大小死得很難
        看等詞（見偵查卷第四十頁），惟於審理中卻改稱沒有注意被告乙○○在和
        告訴人辛○○說些什麼等情（見本院九十年四月二十四日訊問筆錄），其證
        詞可信度已有可疑。復查若被告乙○○有於八十九年十月二十八日二十二時
        許恐嚇告訴人辛○○，何以告訴人辛○○仍於八十九年十月二十九日凌晨一
        時許仍至被告乙○○按門鈴理論（此為辛○○先前承認），又於八十十九年
        十月三十一日二十時許阻擋被告乙○○之去路（此為辛○○先前承認），顯
        非有畏懼之意，其指稱遭被告乙○○恐嚇之詞，尚難採信。再查告訴人辛○○指述被告乙○○於八十九年十二月八日下午三時許又出言恐嚇，然查被告
        乙○○於當日下午十四時許至二十二時許，均在嘉義市衣蝶百貨及遠東百貨
        購物，有其提出之簽帳單影本八張（時間為當日十四十五十二分、十六時八
        分、十六時三十七分、十八時五十六分、十九時三十分、十九時三十六分、
        二十二時十九分）為證，則告訴人辛○○指述遭被告乙○○於當日十五時許
        恐嚇之詞，與事實不符，無從採信，參以辛○○與被告乙○○素不相睦，自
    難以其指述及其親屬之證述，遽認被告乙○○有前揭恐嚇行為。此外，復查
        無其他積極證據，足資證明被告確有本件公訴意旨所指觸犯刑法第三百零五
        條恐嚇罪之犯行，揆諸首開說明，本件既不能證明被告犯有恐嚇罪嫌，自應
        無罪之諭知。
據上論斷，應依刑事訴訟法第二百九十九條第一項前段、第三百零一條第一項，刑法
第二十八條、第五十六條、第二百七十七條第一項、第三百零五條、第三百五十四條
、第四十一條第一項前段、第五十一條第五款，罰金罰鍰提高標準條例第一條前段、
第二條，判決如主文。
本案經檢察官柯月美到庭執行職務
中     華       民      國      九十     年    十二      月      五     日
                                  臺灣嘉義地方法院刑事第一庭
                                          法  官  林  世  芬
右正本證明與原本無異。
如不服本判決，應於判決送達後十日內向本院提出上訴狀( 應附繕本 )。
中     華       民      國      九十     年    十二      月      六     日
                                          書記官  王  佩  湘
附錄論罪法條：
刑法第二百七十七條第一項：
傷害人之身體或健康者，處三年以下有期徒刑、拘役或一千元以下罰金。
刑法第三百零五條：
以加害生命、身體、自由、名譽、財產之事恐嚇他人，致生危害於安全者，處二年以
下有期徒刑、拘役或三百元以下罰金。
刑法第三百五十四條：
毀棄、損壞前二條以外他人之物或令致不堪用，足生損害於公眾或他人者，處二年以
下有期徒刑、拘役或五百元以下罰金。
附表壹
┌──┬─────┬────────┬─────────────────┐
│編號│時     間 │ 地         點  │ 事                          實   │
├──┼─────┼────────┼─────────────────┤
│一  │89.10.29  │戊○○、乙○○嘉│辛○○連續按門鈴達半小時久，致門鈴│
│    │凌晨一時許│義市西區福民里福│損壞不堪使用；又腳踢大門，致其凹陷│
│    │          │州五街八號五樓  │損壞，喪失原有效用                │
│    │          │一住處大門外    │                                  │
├──┼─────┼────────┼─────────────────┤
│二  │89.12.12  │戊○○、乙○○嘉│辛○○出手用力推開該住處大門，使該│
│    │凌晨三時許│義市西區福民里福│門凹陷損壞，喪失原有效用，並拉落李│
│    │          │州五街八號五樓之│宜樺之眼鏡，致使掉落地面破裂，不堪│
│    │          │一住處大門外    │使用                              │
├──┼─────┼────────┼─────────────────┤
│三  │89.12.10  │戊○○、乙○○嘉│辛○○向乙○○恫稱：「若讓我在菜市│
│    │晚上七時許│義市西區福民里福│場見的話，就要讓你當場死得很難看！│
│    │          │州五街八號五樓之│」                                │
│    │          │一住處大門外    │                                  │
├──┼─────┼────────┼─────────────────┤
│四  │89.10.31  │嘉義市西區福民里│辛○○出手推乙○○，使其跌倒，因而│
│    │晚上八時許│福州五街八號羅曼│受有尾椎部挫傷                    │
│    │          │第大樓五、六樓之│                                  │
│    │          │樓梯間          │                                  │
├──┼─────┼────────┼─────────────────┤
│五  │89.12.12  │戊○○、乙○○嘉│辛○○出手拉乙○○頭髮，使其跌倒，│
│    │凌晨三時許│義市西區福民里福│因而受有雙手及右肘部多處挫創      │
│    │          │州五街八號五樓之│                                  │
│    │          │一住處內        │                                  │
└──┴─────┴────────┴─────────────────┘
附表貳
┌──┬─────┬────────┬─────────────────┐
│編號│時     間 │ 地         點  │ 事                          實   │
├──┼─────┼────────┼─────────────────┤
│一  │89.12.12  │戊○○、乙○○嘉│戊○○、乙○○二人共同出手毆打黃貴│
│    │凌晨三時許│義市西區福民里福│玉，致其受有頭皮挫傷、臉部擦傷、左│
│    │          │州五街八號五樓一│側大拇指擦挫傷等傷害              │
│    │          │住處內          │                                  │
├──┼─────┼────────┼─────────────────┤
│二  │89.10.28  │嘉義市西區福民里│戊○○、乙○○二人共同出手毆打劉亦│
│    │晚上十時許│福州五街八號羅曼│好，致其受有胸部挫創傷            │
│    │          │第大樓管理室前  │                                  │
└──┴─────┴────────┴─────────────────┘
附表參
┌──┬─────┬────────┬─────────────────┐
│編號│時     間 │ 地         點  │ 事                          實   │
├──┼─────┼────────┼─────────────────┤
│一  │89.10.28  │嘉義市西區福民里│乙○○向辛○○恫稱：「要讓你們死得│
│    │晚上十一時│福州五街八號羅曼│很難看！」                        │
│    │三十分許  │第大樓管理室旁  │                                  │
├──┼─────┼────────┼─────────────────┤
│二  │89.12.08  │嘉義市西區福民里│乙○○向辛○○恫稱：「你小心點，要│
│    │下午三時許│福州五街八號羅曼│讓你死得很難看！」                │
│    │          │第大樓管理室旁  │                                  │
└──┴─────┴────────┴─────────────────┘


司法院資訊處製作；財團法人民間司法改革基金會備份。
